臺灣基隆地方法院刑事判決　　　　　　　100年度易字第120號
公　訴　人　臺灣基隆地方法院檢察署檢察官
被　　　告　吳燈科
被　　　告　李峰毅
上列被告因傷害案件，經檢察官提起公訴（100年度偵字第770
號），本院判決如下：
    主  文
本件公訴不受理。
    理  由
一、本件傷害之聲請意旨詳如起訴書所載（如附件）。
二、按告訴乃論之罪，告訴人於第一審辯論終結前得撤回其告訴
    ，又告訴經撤回者，應諭知不受理之判決，刑事訴訟法第23
    8 條第1 項、第303 條第3 款定有明文。
三、查本件告訴人吳燈科、李峰毅所提出被告李峰毅、吳燈科傷
    害案件，起訴書認均係觸犯刑法第277 條第1 項之罪，依同
    法第287 條前段之規定，須告訴乃論。茲據告訴人吳燈科、
    李峰毅各具狀撤回告訴，有撤回告訴狀2 紙在卷可稽，依照
    首開說明，本件爰不經言詞辯論，逕為諭知不受理之判決。
四、據上論斷，應依刑事訴訟法第303 條第3 款、第307 條，判
    決如主文。
中    華    民    國   100    年    3     月    28    日
                  刑事第五庭法    官  吳佳齡
以上正本證明與原本無異。
如不服本判決應於收受送達後10日內向本院提出上訴書狀，並應
敘述具體理由；其未敘述上訴理由者，應於上訴期間屆滿後20日
內向本院補提理由書(均須按他造當事人之人數附繕本)「切勿逕
送上級法院」。
中    華    民    國   100    年    3     月    28    日
                            書 記 官  莊智凱
附件：
臺灣基隆地方法院檢察署檢察官起訴書
                                      100年度偵字第770號
    被      告  吳燈科  男  60歲（民國○○年○月○○日生）
                        住基隆市○○區○○路28巷76號1樓
                        國民身分證統一編號：Ｚ000000000號
                李峰毅  男  33歲（民國○○年○月○日生）
                        住基隆市○○區○○路28巷76號2樓
                        國民身分證統一編號：Ｚ000000000號
    上  一  人  陳培仁律師
    選任辯護人  陳炎琪律師
上列被告等因傷害案件，業經偵查終結，認應提起公訴，
茲將犯罪事實及證據並所犯法條分敘如下：
        犯罪事實
一、吳燈科與李峰毅係樓下樓上之鄰居關係，於民國100年1月18
    日14時35分許，在基隆市○○區○○路28巷76號前，因吳燈
    科之妻噴灑消毒水之事引發口角爭執，詎吳燈科、李峰毅竟
    均基於傷害他人身體之犯意，徒手拉扯互毆，致吳燈科受有
    臉、頸、頭皮磨損擦傷，口開放性傷口，背部挫傷，髖部、
    大腿、小腿、踝、足趾等處磨損或擦傷之傷害；李峰毅則受
    有臉部、額部、頸部多處挫傷、擦傷，眼角膜表淺損傷，右
    前臂、右手肘、右手腕內側等處挫傷等傷害。嗣至同日19時
    許，李峰毅復基於傷害他人身體之犯意，在上開地點騎機車
    撞擊吳燈科之腳部，致吳燈科受有腳挫傷之傷害；吳燈科亦
    基於傷害他人身體之犯意，持掃把毆打李峰毅及其妻池秉芳
    ，致李峰毅受有右前臂擦、挫傷及右手挫傷之傷害；池秉芳
    則受有右前臂挫傷之傷害。
二、案經吳燈科、李峰毅、池秉芳訴由基隆市警察局第三分局報
    告偵辦。
        證據並所犯法條
一、證據清單暨待證事實
┌──┬───────────┬───────────┐
│編號│    證  據  清  單    │    待  證  事  實    │
├──┼───────────┼───────────┤
│ 一 │吳燈科於警詢及偵查中之│吳燈科與李峰毅於上開時│
│    │供述。                │、地因細故互毆，及各自│
│    │                      │受傷之事實。          │
├──┼───────────┼───────────┤
│ 二 │李峰毅於警詢及偵查中之│李峰毅與吳燈科於上開時│
│    │供述。                │、地因細故互毆，及各自│
│    │                      │受傷之事實。          │
├──┼───────────┼───────────┤
│ 三 │池秉芳於警詢及偵查中  │池秉芳於上開時、地遭吳│
│    │之供述。              │燈科持掃把毆打成傷之事│
│    │                      │實。                  │
├──┼───────────┼───────────┤
│ 四 │署立基隆醫院診斷證明書│吳燈科、李峰毅、池秉芳│
│    │3紙。                 │因本件傷害案均有受傷之│
│    │                      │事實。                │
│    │                      │                      │
├──┼───────────┼───────────┤
│ 五 │吳燈科、李峰毅、池秉芳│吳燈科、李峰毅、池秉芳│
│    │受傷照片張及掃把照片張│因本件傷害案均有受傷及│
│    │。                    │吳燈科持掃把毆打李峰毅│
│    │                      │、池秉芳受傷害之事實。│
└──┴───────────┴───────────┘
二、核被告吳燈科、李峰毅2人所為，均係犯刑法第277條第1項
    之普通傷害罪嫌。
三、依刑事訴訟法第251條第1項提起公訴。
    此  致
臺灣基隆地方法院
中    華    民    國   100    年    3     月    8     日
                              檢  察  官  李吉祥
本件正本證明與原本無異
中    華    民    國   100    年    3     月    11    日
                              書  記  官  趙立慧
附錄本案所犯法條全文
中華民國刑法第277條
傷害人之身體或健康者，處 3 年以下有期徒刑、拘役或 1 千元
以下罰金。
犯前項之罪因而致人於死者，處無期徒刑或 7 年以上有期徒刑
；致重傷者，處 3 年以上 10 年以下有期徒刑。